【裁判字號】    97,毒抗,475
【裁判日期】    971031
【裁判案由】    毒品危害防制條例
【裁判全文】
臺灣高等法院刑事裁定                 97年度毒抗字第475號
抗  告  人
即  被  告  甲○○
上列抗告人因違反毒品危害防制條例案件，不服臺灣桃園地方法
院97年度毒聲字第1123號，中華民國97年9月22日第一審裁定（
聲請案號：臺灣桃園地方法院檢察署97年度毒偵字第3625號），
提起抗告，本院裁定如下：
    主  文
抗告駁回。
    理  由
一、原裁定略以：抗告人即被告甲○○於民國97年7月6日凌晨0
    時20分為警採尿前96小時內某時（不包括為警查獲至採尿期
    間），在不詳處所，以不詳方式施用甲基安非他命1次。雖
    抗告人否認於上述期間內有何施用甲基安非他命犯行，惟抗
    告人於警詢後受採之尿液，經以氣相層析質譜儀（GC/MS）
    檢驗結果呈現甲基安非他命陽性反應，此有台灣檢驗科技股
    份有限公司97年7月29日濫用藥物檢驗報告在卷可考，而施
    用甲基安非他命後可檢測到陽性反應之期間平均約可達96
    小時，則有行政院衛生署管制藥品管理局93年7月22日管檢
    字第0930006615號函附卷為憑，足證被告確於上述期間內施
    用甲基安非他命無訛。是被告所辯要無可採，犯行堪以認定
    。原審乃依檢察官之聲請，裁定將被告送勒戒處所觀察、勒
    戒。
二、抗告意旨略以：抗告人並無施用第二級毒品，僅依尿液檢驗
    報告即裁定將抗告人送觀察勒戒，有失公允云云。
三、按犯毒品危害防制條例第10條施用第1級毒品或第2級毒品之
    罪者，檢察官應聲請法院裁定，令被告入勒戒處所觀察、勒
    戒，其期間不得逾2月，同條例第20條第1項定有明文，此為
    法律之強制規定，故凡施用第1、2級毒品之初犯，依法一律
    應送勒戒處所觀察、勒戒，不得藉詞免除。
四、查：抗告人即被告於97年7月6日凌晨0時20分許為警採尿送
    驗（代碼編號：E-970485號），經臺灣檢驗科技股份有限公
    司鑑定結果，確認抗告人尿液中有甲基安非他命陽性反應，
    有桃園縣政府警察局中壢分局毒品案件檢體報告影本清冊、
    該公司97年8月8日「濫用藥物檢驗報告書」各1件在卷可稽
    在卷可稽。次查，該公司係以氣相層析質譜儀分析法（ＧＣ
    ＼ＭＳ）確認；其檢驗方法係以「氣相層析儀」先將物質氣
    化後，再經分析管分離，由於各種物質之沸點及對管柱之吸
    附力均不同，在經過檢測器（Detecor）測定後，表現出不
    同之滯留時間（Retensiontime），以滯留時間來判斷係何
    種物質；再利用「質譜儀」為檢測器，將物質撞擊成碎片，
    記錄其質譜圖。因每個化合物之鍵結能力不同，故不同之物
    質會有其特定之質譜圖，因此在物質之判斷上有如指紋之鑑
    定，在理論上，扣除人為之因素，其精確度已接近百分之百
    。又人體施用第二級毒品甲基安非他命經尿液排出之時間，
    依施用者食量多寡、人體代謝功能、施用者之年齡及性別有
    所差異，惟一般而言，施用者在96小時內所排出之尿液均有
    可能被檢出，亦經行政院衛生署藥物食品檢驗局81年2月8日
    （81）藥檢一字第001156號函釋明確。抗告人上開所採尿液
    送驗結果既有甲基安非他命陽性反應，且該結果係採用氣相
    層析質譜儀法進行確認，足認抗告人於97年7月6日凌晨0時
    20分許經警查獲後採尿前（不含為警查獲後採尿前之時間）
    96小時內某時，在不詳地點，至少有非法施用第二級毒品甲
    基安非他命一次之犯行，應可認定。
五、原審依毒品危害防制條例第20條第1項規定，依檢察官之聲
    請，裁定將被告送勒戒處所觀察、勒戒，本院經核並無違誤
    ，抗告人以前開情詞抗告，指摘原審裁定不當，難認有理由
    ，應予駁回。
據上論結，應依刑事訴訟法第412條，裁定如主文。
中    華    民    國    97    年    10    月    31    日
            刑事第二十二庭審判長法  官  何菁莪
                                法  官  李麗珠
                                法  官  洪于智
以上正本證明與原本無異。
不得抗告。
                                書記官  柯月英
中    華    民    國    97    年    10    月    31    日


司法院資訊處製作；財團法人民間司法改革基金會備份。
